【裁判字號】    97,交聲,3214
【裁判日期】    971231
【裁判案由】    交管條例聲異
【裁判全文】
臺灣板橋地方法院交通事件裁定        97年度交聲字第3214號
原處分機關  交通部公路總局臺北區監理所
異  議  人  甲○○
上列異議人即受處分人因違反道路交通管理處罰條例案件，對於
交通部公路總局臺北區監理所於民國97年12月3日以北監營裁字
第裁40－AEV413716號違反道路交通管理事件裁決書所為之裁決
處分（原舉發案號：臺北市政府警察局97年1月17日北市警交字
第AEV413716號）不服，聲明異議，本院裁定如下：
    主  文
異議駁回。
    理  由
一、原處分意旨略以：異議人即受處分人甲○○於民國九十六年
    九月十九日因「駕駛人於執業期中，因詐欺案，經台灣高等
    法院判決有期徒刑八月」，經臺北市政府警察局舉發，乃依
    道路交通管理處罰條例第三十七條第三項、第六十七條規定
    ，裁處吊銷甲○○之駕駛執照，三年內禁考。異議人則以：
    伊為計程車司機，因犯詐欺罪經法院判刑八月確定，於九十
    七年二月份收到罰單，並於入監前在台北市○○○路繳回執
    業登記，當時才知還要到監理所辦理，但因時間緊迫，已來
    不及至監理所辦理，希望本件吊銷（駕駛執照）日期，可否
    與執業登記證登記為同日云云，表明不服而提出異議。
二、按計程車駕駛人，在執業期中，犯竊盜、詐欺、贓物、妨害
    自由或刑法第二百三十條至第二百三十六條各罪之一，經第
    一審法院判決有期徒刑以上之刑後，吊扣其執業登記證。其
    經法院判決有期徒刑以上之刑確定者，廢止其執業登記，並
    吊銷其駕駛執照。道路交通管理處罰條例第三十七條第三項
    定有明文。
三、經查：本件異議人為計程車駕駛人，在執業期中，於九十四
    年間因犯詐欺罪，經臺灣高等法院於九十六年九月十九日以
    九十六年度上易字第一八七五號判處有期徒刑一年四月，減
    為有期徒刑八月確定，嗣經臺北市政府警察局舉發，異議人
    並於九十七年二月間收受舉發通知單等情，業據異議人於陳
    明在卷，復有上開刑事判決電腦列印本、臺灣高等法院被告
    前案紀錄表在卷可稽，是異議人確有計程車駕駛人，在執業
    期中，犯詐欺罪，經法院判決有期徒刑以上之刑確定之情事
    。至異議人辯稱其於九十七年二月份收到罰單，並於入監前
    在台北市○○○路繳回執業登記，當時才知還要到監理所辦
    理，但因時間緊迫，已來不及至監理所辦理，希望本件吊銷
    （駕駛執照）日期，可否與執業登記證登記為同日云云，但
    並無法律之依據，自非足採。另按違反本條例之行為，自行
    為成立之日起；行為有連續或繼續之狀態者，自行為終了之
    日起，逾三個月不得舉發，道路交通管理處罰條例第九十條
    第一項前段固定有明文。但同條例第三十七條第三項之處分
    ，屬資格之剝奪，僅需營業小客車駕駛人在執業期中具備前
    揭消極條件者，即應喪失繼續以駕駛營業小客車為業之資格
    ，與同條例第九十條第一項所指之「違反本條例之行為」，
    係針對駕駛人有違反交通法規之具體行為（如：超速行駛、
    闖紅燈、高速公路行駛路肩等）不同，尚無上開條項「逾三
    個月不得舉發」規定之適用（臺灣高等法院九十四年度交抗
    字第二二一號裁定及交通部八十八年七月八日交路八八字第
    ０三四四三二號函均採同一意旨，可資參考）。從而，本件
    警察機關於九十七年一月十七日舉發異議人具有上開消極條
    件，並無舉發逾期之問題，附此敘明。
四、綜上所述，異議人確有於執業期中犯詐欺罪，並經法院判決
    有期徒刑以上之刑確定之事實，洵堪認定。原處分機關依據
    道路交通管理處罰條例第三十七條第三項及六十七條第二項
    ，裁處異議人吊銷駕駛執照，並三年內不得考領駕駛執照，
    核無不當。本件異議為無理由，應予駁回。
據上論斷，應依道路交通案件處理辦法第十九條，裁定如主文。
中    華    民    國    97    年    12    月    31    日
                  交通法庭 法  官  楊 志 雄
以上正本證明與原本無異
如不服本裁定應於送達後5日內向本院提出抗告狀
                           書記官  陳 春 銘
中    華    民    國    97    年    12    月    31    日


司法院資訊處製作；財團法人民間司法改革基金會備份。
